臺灣彰化地方法院刑事判決
111年度訴字第672號
公  訴  人  臺灣彰化地方檢察署檢察官
被      告  王淑芬



上列被告因偽造文書等案件，經檢察官提起公訴（111年度偵緝
字第249、250號），被告就被訴事實為有罪之陳述，經本院合議
庭裁定由受命法官獨任進行簡式審判程序，判決如下：
    主  文
王淑芬犯如附表所示之罪，各處如附表主文欄所示之刑。應執行
有期徒刑壹年陸月，如易科罰金，以新臺幣壹仟元折算壹日。緩
刑伍年，並應依附件二所示之本院和解筆錄內容履行。
    犯罪事實及理由
一、本案之犯罪事實、證據及應適用之法條，除引用附件一檢察
    官起訴書之記載外，另補充證據：「被告王淑芬於本院準備
    程序及審理時之自白」。
二、爰審酌被告因本身金錢無法周轉，為圖填補自身財務漏洞，
    竟利用合會會首、會員間在經濟上互助合作之信賴關係，冒
    用活會會員名義得標，使其他活會會員誤信於此，如期繳交
    會款，而冒標詐取合會金，足生損害於遭冒標之會員及其他
    活會會員之權益與互信，所為實不足取；惟被告犯後坦承犯
    行，業已與告訴人等達成和解，此有附件二本院和解筆錄1
    紙附卷可參，並衡酌被告無前科之素行、犯罪動機、手段、
    所得利益、所生損害、生活狀況及智識程度等一切情狀，分
    別量處如附表主文欄所示之刑，並定其應執行之刑如主文所
    示，且均諭知易科罰金之折算標準，以示懲儆。
三、被告前未曾受有期徒刑以上刑之宣告，有臺灣高等法院被告
    前案紀錄表在卷可佐，其因一時失慮，致罹刑典，於犯後坦
    承犯行，且業已與告訴人等達成和解，堪認其於犯後知所悔
    悟且盡力彌補犯罪所生損害，衡酌上情，信其歷此刑事偵、
    審訴追程序，當已知所警惕，應無再犯之虞，本院認所宣告
    之刑，以暫不執行為適當，爰宣告緩刑5年，以啟自新。又
    被告與告訴人等雖已達成和解，惟尚未完全履行，為兼顧告
    訴人等之權益，確保被告履行調解內容，爰依刑法第74條第
    2項第3款規定，命被告應依附件二本院和解筆錄所示內容履
    行。被告如有違反上開約定情節重大，足認原宣告之緩刑難
    收其預期效果，而有執行刑罰之必要者，得依刑法第75條之
    1第1項第4款規定，撤銷其緩刑宣告，附此敘明。　　
四、沒收部分：
  ㈠被告於本案冒標詐得合會金總計新臺幣264萬5000元（計算式
    ：32萬4000元＋28萬8000元＋53萬4000元＋53萬5800元＋25萬20
    00元＋20萬5700元＋19萬元＋16萬8300元＋14萬7200元＝264萬50
    00元），為其犯罪所得，原均應依刑法第38條之1第1項前段
    、第3項規定宣告沒收及追徵，然其與告訴人等已達成和解
    ，有上開本院和解筆錄附卷可憑，並經本院命被告依約履行
    如上，其需給付告訴人等之款項數額共計321萬4900元（計
    算式：33萬4900元＋70萬元＋218萬元＝321萬4900元），顯已
    逾被告本案犯罪所得，如再對被告宣告沒收犯罪所得，顯有
    過苛之虞，爰依刑法第38條之2第2項之規定，不予宣告沒收
    。
  ㈡至被告所偽造被害人林秀亭、林逸秀、簡素芬、林簡素琴、
    許瑞珍等人參與競標之出標單，均未據扣案，且參以依民間
    習慣，標單咸應已在各次標會開標後即行撕毀丟棄，卷內亦
    無證據足認各次冒標所書寫之標單仍現實存在，況被告為免
    犯罪被發覺，衡諸常情，當無留存標單之必要，可認上開標
    單已滅失而不存在，爰不另為沒收之諭知。另上開標單上所
    偽造之被冒標人之署名部分，因各該標單皆已滅失而不存在
    ，爰均不予宣告沒收，併此敘明。
五、依刑事訴訟法第273條之1第1項、第299條第1項前段、第310
    條之2、第454條第2項，判決如主文。
六、如不服本判決，應自判決送達之日起20日內，向本院提起上
    訴（應附繕本）。
本案經檢察官吳曉婷提起公訴，由檢察官楊閔傑到庭執行職務。
中　　華　　民　　國　　111 　年　　7 　　月　　25　　日
                  刑事第八庭   法   官  陳彥志
以上正本證明與原本無異。
如不服本判決應於收受判決後20日內向本院提出上訴書狀，並應
敘述具體理由；其未敘述上訴理由者，應於上訴期間屆滿後20日
內向本院補提理由書（均須按他造當事人之人數附繕本）「切勿
逕送上級法院」。
中　　華　　民　　國　　111 　年　　7 　　月　　25　　日
                                書記官　于淑真
附錄本案論罪科刑法條全文：
中華民國刑法第210條
（偽造變造私文書罪）
偽造、變造私文書，足以生損害於公眾或他人者，處5年以下有
期徒刑。
中華民國刑法第216條
（行使偽造變造或登載不實之文書罪）
行使第210條至第215條之文書者，依偽造、變造文書或登載不實
事項或使登載不實事項之規定處斷。
中華民國刑法第220條
（準文書）
在紙上或物品上之文字、符號、圖畫、照像，依習慣或特約，足
以為表示其用意之證明者，關於本章及本章以外各罪，以文書論
。
錄音、錄影或電磁紀錄，藉機器或電腦之處理所顯示之聲音、影
像或符號，足以為表示其用意之證明者，亦同。
中華民國刑法第339條
（普通詐欺罪）
意圖為自己或第三人不法之所有，以詐術使人將本人或第三人之
物交付者，處5年以下有期徒刑、拘役或科或併科50萬元以下罰
金。
以前項方法得財產上不法之利益或使第三人得之者，亦同。
前二項之未遂犯罰之。

附表：
編號 犯罪事實 主文 1 王淑芬於起訴書附表一編號1所示之日期，以附表一編號1所示之詐騙方式，詐得如附表一編號1所示之金額。 王淑芬犯行使偽造準私文書罪，處有期徒刑伍月，如易科罰金，以新臺幣壹仟元折算壹日。 2 王淑芬於起訴書附表一編號2所示之日期，以附表一編號2所示之詐騙方式，詐得如附表一編號2所示之金額。 王淑芬犯行使偽造準私文書罪，處有期徒刑伍月，如易科罰金，以新臺幣壹仟元折算壹日。 3 王淑芬於起訴書附表一編號3所示之日期，以附表一編號3所示之詐騙方式，詐得如附表一編號3所示之金額。 王淑芬犯詐欺取財罪，處有期徒刑陸月，如易科罰金，以新臺幣壹仟元折算壹日。 4 王淑芬於起訴書附表一編號4所示之日期，以附表一編號4所示之詐騙方式，詐得如附表一編號4所示之金額。 王淑芬犯詐欺取財罪，處有期徒刑陸月，如易科罰金，以新臺幣壹仟元折算壹日。 5 王淑芬於起訴書附表二編號1所示之日期，以附表二編號1所示之詐騙方式，詐得如附表二編號1所示之金額。 王淑芬犯行使偽造準私文書罪，處有期徒刑伍月，如易科罰金，以新臺幣壹仟元折算壹日。 6 王淑芬於起訴書附表二編號2所示之日期，以附表二編號2所示之詐騙方式，詐得如附表二編號2所示之金額。 王淑芬犯行使偽造準私文書罪，處有期徒刑伍月，如易科罰金，以新臺幣壹仟元折算壹日。 7 王淑芬於起訴書附表二編號3所示之日期，以附表二編號3所示之詐騙方式，詐得如附表二編號3所示之金額。 王淑芬犯行使偽造準私文書罪，處有期徒刑肆月，如易科罰金，以新臺幣壹仟元折算壹日。 8 王淑芬於起訴書附表二編號4所示之日期，以附表二編號4所示之詐騙方式，詐得如附表二編號4所示之金額。 王淑芬犯行使偽造準私文書罪，處有期徒刑肆月，如易科罰金，以新臺幣壹仟元折算壹日。 9 王淑芬於起訴書附表二編號5所示之日期，以附表二編號5所示之詐騙方式，詐得如附表二編號5所示之金額。 王淑芬犯行使偽造準私文書罪，處有期徒刑肆月，如易科罰金，以新臺幣壹仟元折算壹日。